最高法院刑事判決　　　　　　　　　 111年度台上字第4497號
上　訴　人　陳世昌


上列上訴人因加重詐欺案件，不服臺灣高等法院臺南分院中華民
國111年7月18日第二審判決（111年度上訴字第865號，起訴案號
：臺灣臺南地方檢察署111 年度偵字第8935號），提起上訴，本
院判決如下：
    主  文
上訴駁回。
    理  由
一、按刑事訴訟法第377 條規定，上訴於第三審法院，非以判決
    違背法令為理由，不得為之。是提起第三審上訴，應以原判
    決違背法令為理由，係屬法定要件。如果上訴理由書狀並未
    依據卷內訴訟資料，具體指摘原判決不適用何種法則或如何
    適用不當，或所指摘原判決違法情事，顯與法律規定得為第
    三審上訴理由之違法情形不相適合時，均應認其上訴為違背
    法律上之程式，予以駁回。又依刑事訴訟法第361條、第362
    條、第367 條之規定，不服地方法院之第一審判決而上訴者
    ，其上訴書狀應敘述具體理由，除未敘述上訴理由，經原審
    或第二審法院應命補正外，如未敘述具體理由，即屬上訴不
    合法律上之程式，應以判決駁回之。所稱不服第一審判決之
    「具體理由」，係具體指摘第一審判決關於認定事實、適用
    法律及量刑等事項，有違法或不當之情形而言。倘上訴人之
    上訴書狀，雖敘述上訴理由，惟未具體敘述第一審判決有何
    上述違法、不當情形，而除泛言原判決認事錯誤、用法不當
    、量刑失衡，或只稱對於原判決不服外，並無實際之論述內
    容或僅泛詞陳述其主觀之期待，即與未敘述具體理由無異，
    所為上訴，仍不符合上訴之法定要件，應由第二審法院以上
    訴不合法律上程式，予以駁回。
二、原判決以上訴人陳世昌不服第一審法院論處其犯3 人以上共
    同詐欺取財罪刑（想像競合犯組織犯罪條例第3 條第1 項後
    段之參與犯罪組織罪）之判決，提起第二審上訴。惟其上訴
    書狀僅泛稱：量刑太重，希望改判勞動服務或罰金等語。惟
    第一審判決認定上訴人有其事實欄一所示參與犯罪組織及 3
    人以上共同詐欺取財犯行，已依卷內證據資料及調查結果，
    佐以上訴人之自白，而為認定，已詳敘其所憑之證據及得心
    證之理由，並適用刑法第59條規定酌減其刑，而為適法之刑
    罰裁量，且量處上訴人有期徒刑6 月，已合於刑法第41條第
    3 項所定得易服社會勞動之要件等旨。所為論斷及說明，俱
    無違誤不當。上訴人之第二審上訴意旨，未依據卷內訴訟資
    料，具體指摘第一審判決有何違法或不當，因認第二審上訴
    不合法律上之程式，不經言詞辯論，予以駁回。經核於法並
    無不合。
三、上訴人上訴意旨僅泛稱：希望與被害人和解，請改判易科罰
    金或勞動服務等語。並未依據卷內訴訟資料，具體指摘原判
    決前述以其第二審上訴書狀並未敘述具體理由，而從程序上
    予以駁回，究竟有如何違背法令之情形，自非適法之第三審
    上訴理由。應認本件上訴為違背法律上之程式，予以駁回。
據上論結，應依刑事訴訟法第395條前段，判決如主文。
中    華    民    國   111    年    10    月    6     日
                  刑事第五庭審判長法  官  李  錦  樑
                                  法  官  周  政  達
                                  法  官  蘇  素  娥
                                  法  官  林  婷  立
                                  法  官  錢  建  榮
本件正本證明與原本無異
                                  書記官
中    華    民    國   111    年    10    月    11    日